【裁判字號】    97,易,507
【裁判日期】    971027
【裁判案由】    竊盜
【裁判全文】
臺灣新竹地方法院刑事判決               97年度易字第507號
公  訴  人  臺灣新竹地方法院檢察署檢察官
被      告  乙○
上列被告因竊盜案件，經檢察官聲請簡易判決處刑（97年度偵字
第2378號）後，經本院竹東簡易庭認不宜依簡易判決處刑（97年
度竹東簡字第112號），改依通常程序審理，被告於本院準備程
序中，就被訴事實為有罪之陳述，經告知被告簡式審判程序之旨
，並聽取檢察官、被告之意見後，經由受命法官獨任進行簡式審
判程序，本院判決如下：
    主    文
乙○踰越安全設備竊盜，處有期徒刑陸月，如易科罰金，以新臺
幣壹仟元折算壹日。緩刑貳年。
    犯罪事實
一、乙○基於意圖為自己不法所有之犯意，於民國97年3 月14日
    下午2時許，前往甲○○位在新竹縣尖石鄉錦屏村9鄰那羅57
    號之住處，先自甲○○家中之1樓搬竹梯架在2樓窗戶與地面
    之間，再徒手攀爬至甲○○家之2 樓後，踰越具有防盜作用
    之窗戶入內後，再開啟2 樓之房門進入甲○○之房間內，竊
    取甲○○所有置放置在電腦旁之竹筒及其內之新臺幣（下同
    ）1千4百元，得手後供己吃喝花用殆盡，竹筒則將之燒燬，
    嗣經甲○○報警處理後，始循線查悉上情。
二、案經甲○○訴由新竹縣政府警察局橫山分局報告臺灣新竹地
    方法院檢察署檢察官偵查後聲請簡易判決處刑。
    理    由
一、程序部分：
    按除被告所犯為死刑、無期徒刑、最輕本刑為3 年以上有期
    徒刑之罪或高等法院管轄第一審案件者外，於前條第1 項程
    序進行中，被告先就被訴事實為有罪之陳述時，審判長得告
    知被告簡式審判程序之旨，並聽取當事人、代理人、辯護人
    及輔佐人之意見後，裁定進行簡式審判程序，刑事訴訟法第
    273條之1第1 項定有明文。本件被告乙○所犯係死刑、無期
    徒刑、最輕本刑為3 年以上有期徒刑以外之罪，其於準備程
    序中就被訴事實為有罪之陳述，經告知簡式審判程序之旨，
    並聽取公訴人及被告之意見後，本院認為適宜進行簡式審判
    程序，合先敘明。
二、實體部分：
    訊據被告乙○對於上開犯行，迭於偵查中及本院準備、簡式
    審判程序時均坦承不諱。其稱：伊利用住戶旁擺設之樓梯，
    徒手攀爬上2 樓進入告訴人甲○○之房間內，竊取告訴人甲
    ○○所有之竹筒1 個，其內有現金1千4百元，伊將所竊得之
    竹筒燒掉後，將其內之現金購買食物及酒類而用盡等語（見
    偵查卷第5、14、15頁，本院97年度易字第507號卷第29、44
    、47頁）。此外，復有：
（一）告訴人甲○○於警詢、本院竹東簡易庭97年5 月14日訊問
      程序及本院準備程序時之指訴。其稱：他發他於97年3 月
      14日下午2時許返家後，發現家中2樓房間內電腦旁所放置
      之竹筒及其內存放之現金1千4百元遭人竊取，因家中2 樓
      之窗戶並未上鎖，且他在離家時，有看見被告乙○在他家
      附近徘徊，因此懷疑被告乙○係自2 樓之窗戶進入他的房
      間等語（見偵查卷第7頁，本院97年度竹東簡字第112號卷
      第7頁，本院97年度易字第507號卷第9頁）。
（二）新竹縣政府警察局橫山分局沛山派出所受理刑事案件報案
      三聯單、現場照片4張、97年5月15日竹警橫警偵字第0970
      004772 號函附之現場照片13張附卷可佐（見偵查卷第9至
      11頁，本院97年度竹東簡字第112號卷第15至22頁）。
（三）綜上，本件事證業臻明確，被告乙○上揭加重竊盜之犯行
      至堪認定，應依法予以論科。
三、按刑法第321 條第1 項第2 款所謂安全設備，指依社會通常
    觀念足認有防盜之設備而言，最高法院25年上字第4168號判
    例意旨可供參考。本案被告乙○所踰越者，係告訴人甲○○
    住宅2 樓之窗戶，其有防盜之作用，是屬安全設備甚明，被
    告乙○踰越該窗戶侵入屋內，自屬刑法第321 條第1項第2款
    所定踰越安全設備之行為。是以：
（一）論罪：核被告乙○所犯係刑法第321 條第1項第2款之踰越
      安全設備竊盜罪。
（二）量刑：爰審酌被告乙○並無前案紀錄，有臺灣高等法院前
      案紀錄表1 份在卷可佐，足徵其素行尚可，然竟不思守法
      自制，循正當途徑獲取所需，反恣意竊取他人財物，危害
      社會治安與他人財產安全，守法意識薄弱，惟被告乙○所
      竊得之財物為竹筒1個及其內之1千4百元，價值非鉅，犯
      後均坦承犯行，態度尚佳，並同時考量被告乙○之犯罪動
      機、手段、所生危害等一切情狀，爰量處如主文所示之刑
      ，並諭知易科罰金之折算標準，以資懲儆。
（三）緩刑之宣告：被告乙○未曾因故意犯罪受有期徒刑以上刑
      之宣告，有臺灣高等法院被告前案紀錄表在卷足按，其因
      一時失慮致罹刑章，犯罪後坦承犯行，態度良好，告訴人
      甲○○業於本院準備程序當庭表示因被告乙○家境困難，
      願無條件原諒被告乙○等語（見本院97年度易字第507 號
      卷宗第9 頁），被告乙○經此次偵審程序，當知所警惕，
      信無再犯之虞，本院認其所受宣告之刑以暫不執行為適當
      ，故依刑法第74條第1項第1款之規定，併予宣告緩刑2 年
      ，以啟自新。
據上論斷，應依刑事訴訟法第273條之1第1項、第299條第1項前
段，刑法第321條第1項第2款、第41條第1項前段、第74條第1項
第1款，刑法施行法第1條之1第1項、第2項前段，判決如主文。
本案經檢察官陳玉華到庭執行職務
中    華    民    國     97    年    10     月   27   日
                  臺灣新竹地方法院刑事第四庭
                              法  官  劉兆菊
上正本證明與原本無異。
如不服本判決，應於送達後10日內向本院提出上訴狀（須附繕本
），上訴於臺灣高等法院。
                               書記官 蕭汝芳
中    華    民    國     97    年    10     月   27   日
中華民國刑法第321條
（加重竊盜罪）
犯竊盜罪而有左列情形之一者，處六月以上、五年以下有期徒刑
：
一、於夜間侵入住宅或有人居住之建築物、船艦或隱匿其內而犯
    之者。
二、毀越門扇、牆垣或其他安全設備而犯之者。
三、攜帶兇器而犯之者。
四、結夥三人以上而犯之者。
五、乘火災、水災或其他災害之際而犯之者。
六、在車站或埠頭而犯之者。
前項之未遂犯罰之。


司法院資訊處製作；財團法人民間司法改革基金會備份。
